【裁判字號】    99,審易,4687
【裁判日期】    991210
【裁判案由】    侵占
【裁判全文】
臺灣高雄地方法院刑事判決            99年度審易字第4687號
公  訴  人  臺灣高雄地方法院檢察署檢察官
被      告  王光成
上列被告因侵占案件，經檢察官提起公訴（99年度偵緝字第1438
號），嗣本院訊問被告後，因被告就其被訴事實為有罪之陳述，
經詢問被告及檢察官之意見後，合議庭裁定由受命法官依簡式審
判程序獨任審理，並判決如下：
    主  文
王光成犯業務侵占罪，累犯，處有期徒刑壹年。
    事 實 及 理 由
一、本件被告王光成所犯為死刑、無期徒刑、最輕本刑為3年以
    上有期徒刑以外之罪，其於審判程序中就被訴事實為有罪之
    陳述，經本院告知簡式審判程序之旨，並聽取當事人意見後
    ，認宜進行簡式審判程序，爰依刑事訴訟法第273條之1第1
    項規定，裁定進行簡式審判程序，合先敘明。又簡式審判程
    序之證據調查，依刑事訴訟法第273條之2規定，不受同法第
    159條第1項審判外陳述排除之限制，再被告對於卷內之各項
    證據亦不爭執證據能力（本院卷第29頁背面、第30頁），故
    卷內所列之各項證據，自得作為證據，先予敘明。
二、本件犯罪事實及證據，除犯罪事實一被告前科部分補充「王
    光成前於民國95年間因竊盜、施用毒品、搶奪等案件，分別
    經臺灣桃園地方法院以95年度訴字第658號、95年度訴字第
    1144號、96年度易字第699號及臺灣板橋地方法院以95年度
    簡上字第341號各判處有期徒刑9月、1年8月、5月、10月確
    定部分經減刑後聲請合併定應執行刑為有期徒刑2年4月15日
    ，於97年7月18日縮刑期滿執行完畢」；證據部分補充「管
    理費繳交明細表及寄放物品登記表各1紙、監視錄影畫面擷
    取照片8張（參警卷第8-10頁）」、「被告於本院審理時之
    自白」外，餘均引用附件檢察官起訴書所載。
三、核被告王光成所為，係犯刑法第336 條第2 項之業務侵占罪
    。又被告有前開所載之犯罪前科及執行情形，有臺灣高等法
    院被告前案紀錄表1 份在卷可查，其於上開有期徒刑執行完
    畢後5 年內，故意再犯本件有期徒刑以上之罪，為累犯，應
    依刑法第47條第1 項之規定加重其刑。爰審酌被告未固守本
    份，竟利用職務之便，侵占業務上持有他人之財物，行為誠
    屬不該，且尚未與被害人達成和解，或賠償被害人之損失，
    惟念其犯後坦承犯行，態度尚可，及其所得利益、被害人所
    受之損害等一切情狀，本院認檢察官求處有期徒刑1 年2 月
    等語，尚屬過重，爰量處如主文所示之刑，以示懲儆。
四、據上論斷，依刑事訴訟法第273條之1第1項、第299條第1項
    前段、第310條之2、第454條第2項，刑法第336條第2項、第
    47條第1項，刑法施行法第1條之1，判決如主文。
五、如不服本判決，應於判決送達後10日內向本院提出上訴狀。
本件案經檢察官王清海到庭執行職務。
中    華    民    國    99    年    12    月    10    日
                  刑事第十庭    法  官  張  震
以上正本證明與原本無異。
如不服本判決應於收受送達後10日內向本院提出上訴書狀，並應
敘述具體理由；如未敘述上訴理由者，應於上訴期間屆滿後20日
內向本院補提理由書（均須按他造當事人之人數附繕本）「切勿
逕送上級法院」。
中    華    民    國    99    年    12    月    10    日
                                書記官  邱家銘
附錄本判決論罪科刑之法條：
中華民國刑法第336條
對於公務上或因公益所持有之物，犯前條第1項之罪者，處1年以
上7年以下有期徒刑，得併科5千元以下罰金。
對於業務上所持有之物，犯前條第1項之罪者，處6月以上5年以
下有期徒刑，得併科3千元以下罰金。
前二項之未遂犯罰之。
附件：
臺灣高雄地方法院檢察署檢察起訴書
                                    99年度偵緝字第1438號
    被      告  王光成  男  35歲（民國○○年○月○日生）
                        住臺東縣台東市○○路○段32巷29號
                        國民身分證統一編號：Ｚ000000000號
上列被告因業務侵占案件，業經偵查終結，認為應提起公訴，茲
將犯罪事實及證據並所犯法條分敘如下：
        犯罪事實
一、王光成於民國98年12月2日起任職於址設之「世華公寓大廈
    管理維護有限公司」（下稱「世華公司」），經世華公司於
    同日派駐於高雄市○○區○○路515號「加昌一期大樓」擔
    任管理員一職，為從事業務之人。竟利用世華公司保管住戶
    所繳之公款之便，基於意圖為自己不法所有之侵占犯意，於
    前一值班管理員郭大坤所交接保管予王光成之新臺幣（下同
    ）20,276元(含管理費17276元、零用金2000元、住戶寄放購
    物現金1000元)，在98年12月2日上午6時許，開始值班之際
    ，隨即將之侵占入己後逃逸。嗣經大樓管理委員總幹事吳建
    慶發現，報警處理，始發現上情。
二、案經吳建慶訴由高雄市政府警察局楠梓分局移送偵辦。
        證據並所犯法條
一、上揭犯罪事實，業據被告王光成於偵訊中坦承不諱，核與證
    人吳建慶、郭大坤於警詢指訴情節相符，復有「加昌一期大
    樓」值班台監視錄影畫面附卷可資佐證，足認被告自白與事
    實相符，其犯嫌應堪認定。
二、核被告王光成所為，係犯刑法第336條第2項之業務侵占罪嫌
    。
三、依刑事訴訟法第251條第1項提起公訴。
        此    致
臺灣高雄地方法院
中    華    民    國    99    年    9     月    13    日
                          檢察官  錢義達
上正本證明與原本無異
中    華    民    國    99    年    9     月    30    日
                          書記官
所犯法條：
中華民國刑法第336條。
中華民國刑法第336條
（公務公益侵占罪、業務侵占罪）
對於公務上或因公益所持有之物，犯前條第 1 項之罪者，處 1
年以上 7 年以下有期徒刑，得併科 5 千元以下罰金。
對於業務上所持有之物，犯前條第 1 項之罪者，處 6 月以上
5 年以下有期徒刑，得併科 3 千元以下罰金。
前二項之未遂犯罰之。

司法院資訊處製作；財團法人民間司法改革基金會備份。
